台灣高等法院台中分院刑事判決　　　　　　　　　　九十年度上易字第二五六五號
　　上　訴　人　臺灣台中地方法院檢察署檢察官
　　被　　　告　丙○
右上訴人因被告妨害名譽案件，不服臺灣台中地方法院九十年度易字第二七０四號中
華民國九十年十月二十二日第一審判決（起訴案號：臺灣台中地方法院檢察署九十年
度偵字第一三二三六號），提起上訴，本院判決如左：
      主  文
原判決撤銷。
丙○連續公然侮辱人，處拘役參拾日，如易科罰金，以參佰元折算壹日。
      事  實
一、丙○於民國（下同）九十年四月二十三日晚上二十時許，在臺中市○區○○路七
    十八號「歌德堡大廈」交誼廳內，因在該大樓住戶所舉行四月份住戶管理委員會
    議進行中，有管理委員提及住戶大會應於何時召開之問題，丙○因而與甲○○發
    生口角爭執，爭執中丙○基於公然侮辱之概括犯意，先以「我操你媽的屄」辱罵
    委員會主席丁○○一次，丁○○之配偶甲○○在旁加以制止，丙○仍不罷休，復
    承前犯意，續以「我操你媽的屄」辱罵甲○○三次，以此方式公然侮辱丁○○及
    甲○○。
二、案經丁○○、甲○○訴由臺灣臺中地方法院檢察署檢察官偵查起訴。
      理  由
一、被告丙○於原審時固坦承當日有至上開地點開會，惟矢口否認有為何公然侮辱之
    犯行，辯稱：當日因告訴人丁○○違反管理委員會的決議，擅自修改規約，並將
    規約公告在公告欄，伊只有說不可以如此做，並未曾辱罵告訴人丁○○、甲○○
    二人云云。惟查：右揭事實業據告訴人丁○○、甲○○於偵查、原審及本院調查
    時指述綦詳，核與證人梁國鈞、秦小玲於警訊中證述之情節相符。另被告於原審
    時具狀聲請訊問現場證人楊仁澤，證明其未以上開語言辱罵告訴人，惟證人楊仁
    澤於原審審理時證稱：當日被告與告訴人間確實有發生爭執，被告有罵告訴人，
    但內容因時間已久，沒有印象（見原審九十年十月八日審理筆錄）等語，則證人
    楊仁澤之證言不足為被告有利之認定甚明。綜上所述，足認被告丙○確有為上揭
    犯行，其前開所辯，顯係事後飾卸之詞，不足採信，本件事証明確，被告犯行洵
    堪認定，應予依法論科。
二、核被告丙○所為，係犯刑法第三百零九條第一項之公然侮辱罪。被告先後侮辱告
    訴人之行為，時間緊接，所犯係構成要件相同之罪，顯係基於概括犯意為之，為
    連續犯，爰依刑法第五十六條之規定論以一罪，並加重其刑。檢察官上訴意旨略
    以：被告動輒以不堪言詞辱罵他人且事後毫無悔意，視法律為無物，原審僅判處
    拘役十日顯不足以儆惡等語，本院審酌結果，認本案上訴為有理由，應撤銷改判
    ，爰審酌被告犯罪之動機、手段、對告訴人所生危害及被告於犯罪後猶矢口否認
    犯行，未積極對告訴人為任何補償等一切情狀，量處如主文所示之刑，並諭知易
    科罰金之折算標準，以示懲儆。
三、被告經合法傳喚，無正當理由不到庭，爰不待其陳述，逕行判決。
四、據上論斷，應依刑事訴訟法第三百六十九條第一項前段、第三百六十四條、第二
    百九十九條第一項前段、第三百七十一條，刑法第五十六條、第三百零九條第一
    項、第四十一條第一項前段，罰金罰鍰提高標準條例第一條前段、第二條，判決
    如主文。
本案經檢察官乙○○到庭執行職務。
中      華      民      國　    九十一     年     一      月     九 　　日
                                臺灣高等法院臺中分院刑事第四庭
                                      審判長法  官　洪　耀　宗
                                  法　官  江　德　千
                                            法　官　劉　登　俊
右正本證明與原本無異。
不得上訴。
                                            書記官  鄧  智  惠
中      華      民      國　    九十一     年     一      月     十 　　日
                                                                        Ｉ
